【裁判字號】    99,毒抗,182
【裁判日期】    990706
【裁判案由】    毒品危害防制條例
【裁判全文】
臺灣高等法院刑事裁定                 99年度毒抗字第182號
抗  告  人
即  被  告  甲○○
上列抗告人因毒品危害防制條例案件，不服臺灣桃園地方法院，
中華民國99年5 月20日裁定（99年度毒聲字第483 號），提起抗
告，本院裁定如下：
    主  文
抗告駁回。
    理  由
一、抗告意旨略以：被告經強制戒治後，於民國98年5 月22日又
    涉毒品案件，經臺灣桃園地方法院98年度桃簡字第2724號判
    決判處有期徒刑3 月確定，並於99年3 月5 日入監執行迄今
    ，而本件被告係於99年3 月2 日施用第二級毒品，顯非5 年
    後再犯，應無毒品危害防制條例第20條第1 項、第3 項之適
    用，懇請撤銷原裁定云云。
二、按「（第1 項）施用第一級毒品者，處6 月以上5 年以下有
    期徒刑。（第2 項）施用第二級毒品者，處3 年以下有期徒
    刑」毒品危害防制條例第10條定有明文。次按「（第1 項）
    犯毒品危害防制條例第10條之罪者，檢察官應聲請法院裁定
    ，令被告入勒戒處所觀察、勒戒，其期間不得逾2 月。（第
    2 項）觀察、勒戒後，檢察官依據勒戒處所之陳報，認受觀
    察、勒戒人無繼續施用毒品傾向者，應即釋放，並為不起訴
    之處分或不付審理之裁定；認受觀察、勒戒人有繼續施用毒
    品傾向者，檢察官應聲請法院裁定令入戒治處所強制戒治，
    其期間為6 個月以上，至無繼續強制戒治之必要為止。但最
    長不得逾1 年。（第3 項）依前項規定為觀察、勒戒或強制
    戒治執行完畢釋放後，5 年後再犯第10條之罪者，適用本條
    前2 項之規定」，毒品危害防制條例第20條定有明文。
三、經查：本件被告甲○○前因施用毒品案件，經原審以88年度
    毒聲字第5070號裁定送觀察勒戒後，認有繼續施用毒品傾向
    ，而經原審法院以88年度毒聲字第5070號裁定令入戒治處所
    施以強制戒治，繼經原審法院以88年度毒聲字第5688號裁定
    停止戒治處分，於89年2 月22日因停止其處分出監，所餘戒
    治期間付保護管束，嗣經原審於89年5 月25日以89年度毒聲
    字第3689號裁定撤銷停止戒治，於90年4 月8 日期滿執行完
    畢，並經臺灣桃園地方法院檢察署檢察官以90年度戒偵字第
    393 號為不起訴處分確定。又被告於98年5 月22日因持有第
    二級毒品，違反毒品危害防制條例第11條第2 項規定，經原
    審98年度桃簡字第2724號判決有期徒刑3 月確定在案，是被
    告於98年5 月22日之犯行並非違反毒品危害防制條例第10條
    之罪，故本件被告於99年3 月2 日施用第二級毒品，當屬毒
    品危害防制條例第20條第3 項所定「5 年後再犯」之情形。
    從而，本件被告對於其施用毒品之犯行已坦承不諱，且有其
    尿液毒品鑑定報告可資佐證，被告即有施以觀察勒戒之必要
    。是原審為觀察勒戒之諭知，認事用法亦無不當，本件抗告
    為無理由，應予駁回。
四、據上論斷，應依刑事訴訟法第412條，裁定如主文。
中    華    民    國    99    年     7     月    6    日
                    刑事第二十庭審判長法  官  楊貴雄
                                      法  官  周明鴻
                                      法  官  許必奇
以上正本證明與原本無異。
不得再抗告。
                                      書記官  邵淑津
中    華    民    國    99    年    7     月    7     日

司法院資訊處製作；財團法人民間司法改革基金會備份。
